【裁判字號】    98,審易,3475
【裁判日期】    990120
【裁判案由】    傷害
【裁判全文】
臺灣高雄地方法院刑事判決            98年度審易字第3475號
公  訴  人  臺灣高雄地方法院檢察署檢察官
被      告  甲○○
上列被告因傷害案件，經檢察官提起公訴（98年度偵字第26888
號），本院判決如下：
    主  文
本件公訴不受理。
    理  由
一、公訴意旨略以：被告甲○○與古世賢（另案起訴已判決確定
    ）係同事，古世賢前於民國97年4 月26日，在高雄市鼓山區
    ○○○○路5 號「富閎客家菜」餐廳「美青店」，擔任調配
    菜料之廚師時，與同係該餐廳負責炒菜之廚師即告訴人乙○
    ○，因配菜問題意見不合而發生爭執，被該餐廳負責人邱舒
    閔改調往高雄縣鳳山市「鳳山店」上班，遂對乙○○懷恨在
    心。適該餐廳「美青店」領班蔡弘仁、廚師蔡致偉、張郁翔
    、陳志憲及乙○○等人準備於97年8 月17日離職，邱舒閔便
    委請「鳳山店」領班甲○○另找廚師到「美青店」交接職務
    。古世賢經甲○○告知此事後，甲○○與古世賢竟共同基於
    傷害他人身體之犯意聯絡，由甲○○負責聯絡其他10多位姓
    名年籍不詳之成年男子，於97年8 月15日某時許，先行集合
    部分之人，共同謀議隔日毆打乙○○之事，嗣於97年8 月16
    日上午9 時40分許，由甲○○率手持鐵棍之古世賢，以及其
    他10多名徒手或手持棍棒之不詳成年男子，自「美青店」廚
    房後門進入，先由甲○○對廚房員工大呼「你們都給我出去
    」後，即由古世賢及其他10多名不詳成年男子自其身後衝入
    廚房，共同以上開棍棒及當場自餐廳內拾起之椅子、瓷物，
    圍住乙○○，同時不斷毆打乙○○之頭部、背部、腳部等身
    體部位，造成乙○○受有頭皮裂傷4x0.5 公分及疑似腦震盪
    之傷害，因認被告甲○○係涉犯刑法刑法第277 條第1 項傷
    害罪嫌。
二、按告訴乃論之罪，告訴人於第一審辯論終結前，得撤回其告
    訴；又告訴經撤回者，法院應諭知不受理之判決，並得不經
    言詞辯論為之，刑事訴訟法第238 條第1 項、第303 條第3
    款及第307 條分別定有明文。
三、本件被告因傷害案件，經檢察官提起公訴，認被告係犯刑法
    第277 第1 項之傷害罪，依同法第287 條前段之規定，須告
    訴乃論。茲被告與告訴人已於99年1 月15日達成和解，告訴
    人並於99年1 月18日具狀撤回告訴，有撤回告訴狀、和解書
    各1 份在卷可稽，是本件被告上開被訴傷害罪犯行，揆諸上
    開說明，爰不經言詞辯論，逕為諭知公訴不受理之判決。
據上論斷，應依刑事訴訟法第303 條第3 款、第307 條，判決如
主文。
中    華    民    國    99    年    1     月    20    日
                  刑事第十庭    法  官  曾子珍
以上正本證明與原本無異。
如不服本判決應於收受判決後10日內向本院提出上訴書狀，並應
敘述具體理由。其未敘述上訴理由者，應於上訴期間屆滿後20日
內向本院補提理由書（均須按他造當事人之人數附繕本）「切勿
逕送上級法院」。
中    華    民    國    99    年    1     月    20    日
                                書記官  李承悌


司法院資訊處製作；財團法人民間司法改革基金會備份。
